【裁判字號】    97,訴,436
【裁判日期】    970227
【裁判案由】    清償借款
【裁判全文】
臺灣臺北地方法院民事判決               97年度訴字第436號
原      告  國泰世華商業銀行股份有限公司
法定代理人  丙○○
訴訟代理人  乙○○
被      告  丁○○
            甲○○
上列當事人間請求清償借款事件，本院於中華民國97年2月18日
言詞辯論終結，判決如下：
    主  文
被告丁○○應給付原告新台幣陸拾參萬貳仟貳佰壹拾玖元，及其
中新台幣伍拾陸萬柒仟壹佰柒拾伍元自民國九十五年六月八日起
至清償日止，按週年利率百分之十九點七計算之利息。
被告應連帶給付原告新台幣玖萬壹仟零柒拾柒元，及其中新台幣
捌萬貳仟玖佰伍拾捌元自民國九十五年六月八日起至清償日止，
按年息百分之十九點七計算之利息。
訴訟費用由被告丁○○負擔新台幣陸仟參佰肆拾肆元，其餘新台
幣壹仟伍佰捌拾陸元由被告連帶負擔。
    事實及理由
一、按當事人得以合意定第一審管轄法院，但以關於由一定法律
    關係而生之訴訟為限，前項合意，應以文書證之，民事訴訟
    法第24條有明文規定。查兩造合意就契約涉訟時，以本院為
    第一審管轄法院，此有原告所提出之信用卡約定條款、簡易
    通信貸款約定書各1份為證，是本院就本案應有管轄權，先
    予敘明。又被告經合法送達，未於言詞辯論期日到場，核無
    民事訴訟法第386條所列各款情形，爰准原告之聲請，由其
    一造辯論而為判決，併予敘明。
二、本件原告起訴主張：
（一）被告於民國（下同）90年5月31日、92年3月24日、94年11
      月4日與原告成立信用卡使用契約，領用如附表所示之信
      用卡使用，並邀同被告甲○○辦理附卡，依約被告就使用
      系爭信用卡所生之債務，負全部給付責任。被告領用上開
      信用卡後，即得於各特約商店記帳消費，依信用卡約定條
      款第14、15條之約定，應於當期繳款截止日前向原告全部
      清償，或以循環信用方式繳付最低應繳金額，逾期清償者
      依信用卡約定條款第15、21、22條之約定，除喪失期限利
      益外，應另行給付原告按年息百分之19.7計算之利息。截
      至95年6月7日止帳款尚餘新台幣（下同）246,224元，及
      其中本金222,797元未按期繳付。
（二）被告於92年3月25日以原告之代償卡代付其於台新國際商
      業銀行之信用卡欠款，就該代償部分之利息及費用，計收
      方式係以代償後，前24個月內，按月計收代償餘額百分之
      1.1計算之手續費，上述期間屆滿後更以週年利率百分之
      19.7計算利息。截至95年6月7日止帳款尚餘248元，及其
      中本金248元未按期繳付。
（三）被告另於93年5月3日與原告成立簡易通信貸款契約，向原
      告貸款280,000元，約定分50期清償，依約每月應繳月付
      金0元（含手續費2,200元），併入信用卡帳單中與信用卡
      消費帳款一同繳納。而依簡易通信貸款約定書約定條款第
      1條之約定，如未依約於繳款期限前繳款或未繳足月付金
      時，原告得將未繳金額之本金部分，或經原告主張視為到
      期之本金部分，按信用卡循環利率（週年利率百分之19.7
      ）計算利息。又依約定條款第4、5條之約定，倘為延遲繳
      款經原告主張暫停被告信用卡之權利時，除喪失期間利益
      ，視同全部到期。截至95年6月7日止帳款尚餘31,372元，
      及其中本金28,572元未按期繳付。
（四）被告於93年5月3日與原告成立簡易通信貸款契約，向原告
      借款280,000元，約定未清償部分224,000元，以「感恩回
      饋專案」續約展延，約定分60期清償，按月平均攤還本息
      ，利息按年利率百分之14.8計算，採本利平均攤還方式按
      月計付本息，併入信用卡帳單中與信用卡消費帳款一同繳
      納。依約定條款第1條約定，如未依約於繳款期限前繳款
      或未繳足月付金時，原告得將未繳金額之本金部分，或經
      原告主張視為到期之本金部分，按信用卡循環利率（週年
      利率百分之19.7）計算之利息。截至95年6月7日止帳款尚
      餘236,008元，及其中本金216,000元未按期繳付。
（五）被告另於94年4月28日與原告訂立簡易通信貸款契約，向
      原告貸款210,000元，按年息百分之18.5計算利息，約定
      分36期清償，依年金法按月計付本息，併入上開信用卡債
      務一同繳納。依約定條款第1條約定，如未依約於繳款期
      限前繳款或未繳足月付金時，原告得將未繳金額之本金部
      分，或經原告主張視為到期之本金部分，按信用卡循環利
      率（週年利率百分之19.7）計算之利息。依約定條款第4
      、5條之約定，倘為延遲繳款經原告主張暫停被告信用卡
      之權利時，除喪失期間利益，視同全部到期。截至95年6
      月7日止帳款尚餘209,444元，及其中本金182,516元未按
      期繳付。
（六）綜上，被告至95年6月7日止，帳款尚餘723,296元未按期
      繳付，（含信用卡帳款金額為246,224元，簡易通信貸款
      帳款金額為476,824元，及代償金額為248元）及如主文第
      一、二項所示之利息與違約金尚未給付，原告爰本於上開
      信用卡使用契約與消費借貸契約關係，請求被告應給付如
      主文第一、二項所示之金額、利息等。
三、經查，原告就其上開主張，已提出債權明細查報表、信用卡
    申請書及信用卡約定條款、代償卡申請書及代償卡約定條款
    、簡易通信貸款申請書及約定條款與帳單各1份為證。同時
    ，被告已於相當時期受合法通知，但未於言詞辯論期日到庭
    ，亦未提出準備書狀有所爭執，應視同自認（民事訴訟法第
    280條第3項、第1項參照），是原告上開主張，應屬可採，
    從而原告請求被告給付如主文第一項所示之金額與利息等，
    為有理由，應予准許。
四、依民事訴訟法第385條第1項前段、第78條，判決如主文。
中    華    民    國    97    年     2    月    27  日
                  民事第四庭    法  官  匡偉
以上正本係照原本作成
如對本判決上訴，須於判決送達後20日內向本院提出上訴狀
中    華    民    國    97    年    2    月    27    日
                                書記官  陳莉庭
附表：
VISA                正卡    卡號：0000000000000000
核卡日：            94/11/04   國泰世華銀行
VISA                正卡    卡號：0000000000000000
核卡日：            92/03/24   世華銀行
Master              正卡    卡號：0000000000000000
核卡日：            89/04/11   匯通銀行
Master              附卡    卡號：0000000000000000
核卡日：            90/05/31   匯通銀行
代償信用卡          正卡    卡號：0000000000000000
核卡日：            92/03/24   世華銀行
信用卡簡易通信貸款  正卡    卡號：0000000000000000
核卡日：            93/05/03   國泰世華銀行
信用卡簡易通信貸款  正卡    卡號：0000000000000000
核卡日：            94/03/30   國泰世華銀行
信用卡簡易通信貸款  正卡    卡號：0000000000000000
核卡日：            94/04/28   國泰世華銀行


司法院資訊處製作；財團法人民間司法改革基金會備份。
